【裁判字號】    99,事聲,82
【裁判日期】    991029
【裁判案由】    聲明異議
【裁判全文】
臺灣嘉義地方法院民事裁定              99年度事聲字第82號
聲明異議人  乙○○
相  對  人  甲○
上列聲明異議人因與相對人間聲請確定執行費用事件，聲明異議
人對於民國99年9月2日本院民事執行處司法事務官所為99年度司
執聲字第5號裁定提出異議，本院裁定如下：
    主  文
異議駁回。
聲明異議費用由聲明異議人負擔。
    理  由
一、按司法事務官處理事件所為之處分，與法院所為者有同一之
    效力。當事人對於司法事務官處理事件所為之終局處分，得
    於處分送達後10日之不變期間內，以書狀向司法事務官提出
    異議。司法事務官認前項異議有理由時，應另為適當之處分
    ；認異議為無理由者，應送請法院裁定之。法院認第一項之
    異議為有理由時，應為適當之裁定；認異議為無理由者，應
    以裁定駁回之。民事訴訟法第240條之3、第240之4條亦分別
    定有明文。查本件聲明異議人（下稱異議人）就本院民事執
    行處司法事務官於民國99年9 月2日以97年度司執聲字第5號
    執行事件裁定確定異議人應負擔執行費用額之處分異議，異
    議人於收受該裁定送達後10日內具狀聲明異議，司法事務官
    認為異議無理由，乃送由本院裁定，核無不合，是本院自應
    依法就民事執行處司法事務官所為之處分，審究異議人之異
    議有無理由，先予敘明。
二、異議意旨略以：
(一)、相對人依97年度執字第35094 號事件所執行拆除之地上物即
    本院96年度朴簡字第139 號確定判決附圖所示A部分3.3平方
    公尺（木造棚架及石綿瓦架）係由高雄市鼎榮環保企業行所
    承攬，拆除人員為3人，拆除時間自民國99年6 月28日9時45
    分至12時6分止，其施工時間為2個半小時，施工費用新臺幣
    （下同）17,000元，自異議人依一般工程施工費用認知，其
    與脫離現今工資水準相差甚遠，現今市場勞力供求短缺，工
    程承攬不易拆除工資降為1 天為1,800 元至2,000 元甚至1,
    500 元（其工資可至營造公會、各大營造公司、職業工會查
    明）。
(二)、高雄市鼎榮環保企業行承攬是否為拆除工程專業有待查證，
    所稱專業定義為何，現場施工就已知曉，工具短缺，勞工安
    全無落實，其所稱為專業無法讓人信服，施工品質由想而知
    ，是否專業無足認定。
(三)、其施工金額以2,000 元×1/2 天×3 人＝3,000 元；油資自
    高雄至義竹來回220 公里×5 元＝1,100 元；高速公路過路
    費來回4 站×40元＝160 元；廢棄物處理1,500 元；發票5
    ％；貼補中餐飲料100 元×3 人＝300 元。總計應為6,353
    元，方屬合理。（計算式：3,000 元＋1,100 元＋160 元＋
    1,500 元＋300 元×發票5 ％＝6,353 元）。請鈞院斟酌勞
    委會、職業工會及營造公司現今工資，並請高雄市鼎榮環保
    企業行附上承攬契約書、發票、聲請工程款明細加以認定。
三、本院之判斷：
(一)、按法院未於訴訟費用之裁判確定其費用額者，第一審受訴法
    院於該裁判有執行力後，應依聲請以裁定確定之。依第1 項
    確定之訴訟費用額，應於裁定送達之翌日起，加給按法定利
    率計算之利息。民事訴訟法第91條第1項、第3項分別定有明
    文。次按債權人因強制執行而支出之費用，得求償於債務人
    者，得準用民事訴訟法第91條之規定，向執行法院聲請確定
    其數額。強制執行法第29條亦可資參照。經查，相對人前因
    本院97年度執字第35094 號拆屋交地執行事件聲請拆除如附
    表所示增建物（下稱系爭增建物），經99年6 月28日拆除執
    行完畢，相對人支出如計算書所示執行費用等情，業據本院
    依職權調閱本院97年度執字35094號卷、99年度司執聲字第5
    號卷查閱屬實，並有本院自行繳納款項統一收據、嘉義縣朴
    子地政規費徵收聯單、自來水公司人員、台電公司人員及員
    警協辦旅費收據、鼎榮環保企業行拆屋工程契約書、收據暨
    發票、富邦產物保險股份有限公司保險單在卷可稽，異議人
    復未爭執前揭費用單據為不真正，是相對人因前揭拆屋交地
    執行事件支出執行費用額為30,890元。原裁定審酌前情，認
    相對人應負擔執行費用確定為前揭數額，並自裁定送達之翌
    日加給法定利率計算之利息，經核於法即無不合。
(二)、至於異議意旨主張拆屋費用17,000元過高，請求斟酌合理拆
    除費用云云。按民事訴訟法第91條第2 項規定，聲請確定訴
    訟費用額者，應提出費用計算書、交付他造之計算書繕本或
    影本及釋明費用額之證書。亦即聲請人僅須提出釋明費用額
    之證書即可，無須就支出之費用為實體之證明。且確定訴訟
    費用額性質上屬非訟事件，此項聲請之裁定，及抗告法院之
    裁定，僅依非訟事件程序，審究求償權人所開列之費用項目
    ，是否為訴訟費用之範圍及已否就請求之數額為釋明，並裁
    定確定應負擔訴訟費用者，應賠償他造之數額若干，至兩造
    間就支出項目費用是否過高，乃屬實體上問題，如有爭執，
    僅得另行起訴解決，非本件確定訴訟費用程序所得審認。查
    ，本件系爭增建物之拆除費用為17,000元，此經本院以99年
    10 月6日嘉院貴民憲99事聲82號函詢執行拆除業務之第三人
    鼎榮環保企業行，並有該行工程契約書、收據暨發票、富邦
    產物保險股份有限公司保險單可為憑證，已足堪認定。異議
    人主張拆除執行費用過高云云，核屬雙方就執行費用支出是
    否過高之實體問題，揆諸首揭說明，與本件確定訴訟費用額
    無關，要非本件非訟程序所得審究，異議意旨以此指摘原裁
    定不當，求予廢棄，為無理由，應予駁回。
三、依民事訴訟法第240條之4第3項，裁定如主文。
中    華    民    國    99    年    10    月    29    日
                  民事第二庭  法  官  曾文欣
以上正本係照原本作成。
如對本裁定抗告須於裁定送達後10日內向本院提出抗告狀，並繳
納抗告費新臺幣1,000 元。
中    華    民    國    99    年    10    月    29    日
                              書記官  蘇姵容
┌────────────────────────────────────────┐
│增建物附表︰                                                                    │
├──┬────────┬──────┬─────────┬──┬────────┤
│ 編 │  基 地 坐 落   │ 建 築 式 樣│     建物面積     │權利│    備   考     │
│ 號 │                │            │（單位：平方公尺）│範圍│                │
├──┼────────┼──────┼─────────┼──┼────────┤
│ Ａ │嘉義縣義竹鄉六桂│鐵架造遮雨棚│   3.3平方公尺    │全部│於99年6月28日執 │
│    │段97之6地號土地 │            │                  │    │行拆除完畢      │
└──┴────────┴──────┴─────────┴──┴────────┘
┌──────────────────────────────────────┐
│執行費用計算書                                                              │
├─────────┬───────┬────────────────────┤
│     項  目       │金額（新臺幣）│            備           註             │
├─────────┼───────┼────────────────────┤
│強制執行費用      │    390元     │於97年12月15日由相對人預納（計算式：    │
│                  │              │3.3平方公尺×14,800元×0.008＝390元）   │
├─────────┼───────┼────────────────────┤
│複丈費及建物測量費│   4,000元    │98年1月21日                             │
├─────────┼───────┼────────────────────┤
│複丈費及建物測量費│     500元    │98年11月30日（實際支出部分）            │
├─────────┼───────┼────────────────────┤
│複丈費及建物測量費│     500元    │98年4月20日（實際支出部分）             │
├─────────┼───────┼────────────────────┤
│旅費（含自來水公司│   1,500元    │99年5月17日                             │
│人員、台電公司人員│              │                                        │
│、警員等）        │              │                                        │
├─────────┼───────┼────────────────────┤
│複丈費及建物測量費│   4,000元    │99年6月28日                             │
├─────────┼───────┼────────────────────┤
│拆除費用          │  17,000元    │99年6月28日                             │
├─────────┼───────┼────────────────────┤
│旅費（含自來水公司│   3,000元    │99年6月28日                             │
│人員、台電公司人員│              │                                        │
│、警員等）        │              │                                        │
├─────────┼───────┴────────────────────┤
│   合計           │  30,890元                                              │
└─────────┴────────────────────────────┘

司法院資訊處製作；財團法人民間司法改革基金會備份。
